臺灣高等法院刑事判決
109年度侵上訴字第224號
上  訴  人  
即  被  告  李寧協



選任辯護人  潘麗茹律師
上列上訴人即被告因妨害性自主案件，不服臺灣桃園地方法院10
8年度侵訴字第61號，中華民國109年5月18日第一審判決（起訴
案號：臺灣桃園地方檢察署107年度偵字第14370號），提起上訴
，本院判決如下：
    主  文
原判決有罪部分撤銷。
乙○○犯如附表一所示之罪，各處如附表一「罪名及宣告刑」欄
所示之刑。應執行有期徒刑壹年貳月，如易科罰金，以新臺幣壹
仟元折算壹日。
    事  實
一、乙○○前為外籍移工代號0000-000000號女子（下稱甲 ）之雇
    主，於民國106年12月間至107年5月間，僱用甲 在其位於桃
    園市楊梅區民族路，所經營之工廠擔任作業員，而甲 在該
    工廠工作期間，居住於該工廠旁之宿舍，至其於107年5 月
    間離職之日前數日始搬離至他處。
二、詎乙○○竟基於強制猥褻之個別犯意，分別為下列行為：
  ㈠於107年1月31日下午2時許，甲 在上開宿舍2樓房間內等待仲
    介人員陪同其前往就醫之際，不顧甲 以嘴咬其手，並稱：
    「我是工人，如果繼續這樣，我要跟老闆娘說」等語，以此
    等肢體、言語方式表達拒絕之意，仍違反甲 意願，將手伸
    入甲 內衣、褲，撫摸甲  之胸部及外陰部，以此方式對甲 
    為猥褻行為得逞。
  ㈡於107年4月19日晚間9時許，甲 在上開宿舍2樓房間內與母親
    電話聯繫之際，不顧甲 閃躲至旁，並稱：「這樣不對，我
    是你的工人」、「亂七八糟，放手」、「不行，不要碰，亂
    七八糟」等語，以此等肢體、言語方式表達拒絕之意，仍違
    反甲 意願，隔著甲 之衣物，撫摸甲  之胸部及外陰部，以
    此方式對甲  為猥褻行為得逞。
  ㈢於107年4月25日上午7時許，甲 在上開宿舍1樓餐廳內用餐之
    際，不顧甲 將其推開且脫逃至外，並稱：「不要這樣」等
    語，以此等肢體、言語方式表達拒絕之意，仍違反甲 意願
    ，將手伸入甲 之內衣、褲，撫摸甲 之胸部及外陰部，以此
    方式對甲 為猥褻行為得逞。
三、案經甲 委由戴美雯律師訴由桃園市政府警察局婦幼警察隊
    移送臺灣桃園地方檢察署檢察官偵查起訴。　　
    理  由
壹、程序方面
一、性侵害犯罪防治法所稱性侵害犯罪，係指觸犯刑法第221條
    至第227條、第228條、第229條、第332條第2項第2款、第33
    4條第2項第2款、第348條第2項第1款及其特別法之罪；又行
    政機關、司法機關及軍法機關所製作必須公示之文書，不得
    揭露被害人之姓名、出生年月日、住居所及其他足資識別被
    害人身分之資訊，性侵害犯罪防治法第2條第1項、第12條第
    2項分別定有明文。另性侵害犯罪防治法第12條所定其他足
    資識別被害人身分之資訊，包括被害人照片或影像、聲音、
    住址、親屬姓名或其關係、就讀學校與班級或工作場所等個
    人基本資料，性侵害犯罪防治法施行細則第6條亦有明定。
    本件上訴人即被告乙○○經檢察官以刑法第224條強制猥褻等
    罪嫌提起公訴，屬性侵害犯罪防治法所稱之性侵害犯罪，因
    本院製作之本案判決屬必須公示之文書，為避免甲 身分遭
    揭露，依上開規定，對於相關足資識別甲 身分之資訊，均
    予隱匿。
二、原審審理範圍
　　本件僅被告乙○○針對原審判決有罪部分提起上訴；至原審判
    決無罪部分，因檢察官並未上訴而已確定。故本件上訴審理
    範圍僅限於上揭原審判決有罪部分，合先敘明。
三、證據能力部分
  ㈠按被告以外之人於審判外之言詞或書面陳述，雖不符刑事訴
    訟法第159條之1至第159條之4之規定，而經當事人於審判程
    序同意作為證據，法院審酌該言詞陳述或書面陳述作成時之
    情況，認為適當者，亦得為證據；當事人、代理人或辯護人
    於法院調查證據時，知有第159條第1項不得為證據之情形，
    而未於言詞辯論終結前聲明異議者，視為有前項之同意；刑
    事訴訟法第159條之5定有明文。查本判決下列認定事實所引
    用之被告以外之人於審判外所為之供述證據資料（包含人證
    與文書證據等證據），公訴人、被告及辯護人等對本院提示
    之卷證，均表示對於證據能力沒有意見而不予爭執，且迄至
    言詞辯論終結前亦未再聲明異議，本院審酌上開證據資料製
    作時之情況，尚無違法不當或證明力明顯過低之瑕疵，亦認
    以之作為證據，應屬適當。
  ㈡本判決下列認定事實所引用之非供述證據，本院查無有何公
    務員違反法定程序取得之情形，亦無顯有不可信之情況，且
    經本院合法調查，該等證據自得作為本案裁判之資料。
貳、認定事實所憑之證據及理由
一、訊據被告否認有何強制猥褻犯行，並以其與甲 是兩情相悅
    ，但未對甲 有任何不軌行為等語置辯。辯護人則為被告辯
    護稱：
  ㈠被告並無於107年1月31日下午2時許，在宿舍房間内對甲  為
    強制猥褻行為：
　　當日（星期三）是正常上班時間，甲 於當日工作進行中在
    工廠對被告表示身體不舒服，想要請假回宿舍休息，被告告
    知配偶陳德愛，經陳德愛聯絡仲介人員趙氏明月帶同甲  就
    醫，甲 自中午12時9分起至下午2時46分接續以LINE聯繫趙
    氏明月，趙氏明月並先於下午2時52分回覆約30分鐘後到，
    下午3時29分被告與趙氏明月2人亦有10秒鐘的通話。甲 既
    指述被告於當日下午2時許對其為強制猥褻行為，則於受侵
    害不久既與趙氏明月會面或通訊，應當立即向趙氏明月反應
    或求助，惟甲 卻僅表示耳朵痛要看醫生，而未告知遭被告
    侵犯，此據趙氏明月證述明確，甲 所為顯違常情。又甲  
    當日臨時請假，其所操作的機台即由被告接手至下班時止，
    故被告當日下午2時許根本未前往甲 宿舍，此據陳德愛證述
    明確，被告實有不在場證明。況甲 曾於107年2月間向仲介
    投訴遭被告偷看、不當碰觸，甲 既知若遭雇主不當對待可
    立即委請仲介人員居間協調，無須隱忍，甚且於同年4月曾
    撥打1995申訴專線，若甲 再受到被告不當對待，怎麼可能
    未立即向1995投訴或向仲介人員反應，反而遲至109年5月11
    日才前往醫院驗傷，再於指訴107年1月31日遭被告強制猥褻
    後4個多月即5月21日才提出本件告訴，甲 顯係基於不當目
    的，刻意捏造事實。
  ㈡被告並未於107年4月19日晚間9時許，在宿舍房間内對甲  為
    強制猥褻行為：
　　當晚被告與陳德愛外出參加餐會，返家時約9時30分許，甲 
    因與被告有曖昧情愫，遂以Line通知被告至宿舍，被告前往
    時甲  房門開啟，甲 對被告表示「今天回來早了」，顯見2
    人交情匪淺。甲 要求被告坐床邊並開口要買保養品，被告
    取出新臺幣（下同）2千元放桌上，甲  即背對被告並坐在
    被告大腿上，被告認為甲 主動示好遂順手環抱甲  ，豈料
    甲  隨即起身。甲 當晚雖私下錄音，但對談中可見甲 未要
    求被告離開房間，被告試探甲 是否有意願進一步發生親密
    接觸，甲 雖一直推稱「被告有老婆，不可以」，但被告也
    一直強調若甲 無意願，自己也不會強來。另依錄音內容，
    被告稱「像我這樣抱著你，OK」，足臻被告當時係抱著甲  
    與甲 對談，甲 亦未拒絕。另錄音時間4分19秒時被告表示
    摸一下時，甲 發出笑聲，之後被告再以氣音稱要摸一下。
    之後約有4秒之時間雙方未有交談聲音。顯見被告與甲 確屬
    男女朋友，且當時是在調情，甲 與被告相處歡愉並感到開
    心；過程中被告不斷在詢問甲  有無發生性關係之意願，甲
      回答並非不喜歡被告而拒絕，而係以「被告有老婆，不可
    以」為由，甲 顯係對於被告腳踏兩條船乙節感到吃醋、不
    悅。況若當時甲 真的感覺害怕，當可撥打電話報警卻未為
    之，反而持續錄音採證，更未要求被告離開，益證甲 與被
    告當時之互動未達妨害甲 身體自主之程度。
　㈢被告並未於107年4月25日上午7時許，在宿舍1樓餐廳對甲 為
    強制猥褻行為：
　　當日早上7點多甲 看到被告至宿舍餵雞、撿雞蛋，叫住被告
    稱「老闆，我喜歡你，你進來一下」、「我沒錢了，給我錢
    」，被告認為一直遭到甲 利用，且之前4月19日已給甲 2千
    元卻不能發生性行為，就生氣返回工廠，而未進入宿舍，更
    未與甲 有肢體接觸，甲 卻誣指被告對其強制猥褻。況當日
    甲  也正常上班，亦係穿著鈕扣扣到最高的襯衫及緊身牛仔
    褲，怎可能輕易讓人用手進入其衣内碰觸其胸部，也不可能
    輕易用手進入緊身牛仔衣褲觸碰其下體。且若甲 在上班前
    在一樓餐廳遭被告強制猥褻，宿舍門口緊鄰大馬路，大聲呼
    救即有其他鄰居可見聞，甲 反而不大聲呼救或跑到屋外求
    救，或者打1995申訴，甲 竟仍能於正常上班時間到工廠上
    班，甲 所述顯違常情云云。
二、經查：　　
  ㈠甲 為外籍移工，且於事實欄一所載之時間，在上址被告經營
    之工廠擔任作業員，並居住於工廠旁之宿舍等情，業據被告
    於警詢、偵訊及原審審理中自承，並據證人即告訴人甲  、
    甲 之同事阮文尚、仲介公司翻譯人員趙氏明月於偵訊及原
    審審理中、證人即被告配偶陳德愛、仲介公司負責人毛鵬翔
    於原審審理中證述明確（見偵字卷第28頁至第29頁、第43頁
    至第44頁、第64頁；原審侵訴字卷第44頁至第71頁、第92頁
    至第120頁、第138頁至第162頁），且有現場照片、勞動部
    勞動力發展署發管字第1070011922號函所附1955勞工諮詢申
    訴專線錄音譯文、桃園市政府勞資爭議協調會議紀錄等在卷
    可稽（見偵字卷第13頁至第15頁、第50頁至第53頁、第61頁
    ），先予認定。
  ㈡被告於事實欄二㈠所載時、地，不顧甲 嘴咬其手，並稱：「
    我是工人，如果繼續這樣，我要跟老闆娘說」等語，以此等
    肢體、言語方式表示拒絕，仍將手伸入甲 之內衣、褲，撫
    摸甲  胸部及外陰部；於事實欄二㈡所載時、地，不顧甲  
    閃躲至旁，並稱：「這樣不對，我是你的工人」、「亂七八
    糟，放手」、「不行，不要碰，亂七八糟」等語，以此等肢
    體、言語方式表示拒絕，仍隔著甲 衣物，撫摸甲 之胸部及
    外陰部；於事實欄二㈢所載時、地，不顧甲 將其推開且脫逃
    至外，並稱：「不要這樣」等語，以此等肢體、言語方式表
    示拒絕，仍將手伸入甲 之內衣、褲，撫摸甲 胸部及外陰部
    等節，則據證人甲 於偵訊及原審審理中皆指證在卷（見偵
    字卷第28頁至第29頁；原審侵訴字卷第46頁至第52頁、第62
    頁至第65頁），就事實欄二㈡部分並有如附表二所示甲  提
    供錄音之勘驗筆錄為憑。另公訴意旨認被告第2次撫摸甲  
    之時間，係在107年4月17日至同年月19日間之某日晚間9時
    許，或係因上述甲 提供該次行為之錄音，其檔案名稱載有
    「4月17日」之文字。然被告及甲 均表示該次行為係發生於
    000年0月00日（見偵字卷第28頁背面、第38頁背面），辯護
    人並明確指出其行為時間是在107年4月19日晚間，被告參加
    獅子會總監選舉造勢大會之返家後（見原審審侵訴字卷第83
    頁；侵訴字卷第172頁至第174頁；本院卷第149頁），是該
    次行為時間，確為107年4月19日晚間9時許，此部分公訴意
    旨有所誤會。
  ㈢而就上述甲  證詞觀之，除於107年4月25日甲 表示拒絕時所
    稱之言語，究為「我很尊重老闆跟老闆娘，所以請老闆不要
    這樣做」或「你是我的老闆，不要這樣，我就像你的女兒一
    樣」，前後有所出入外，其他如遭被告撫摸之時間及地點、
    當下甲 係在等待就醫或與母親電話聯繫、用餐等，前後所
    述均相符合，且對被告之手有無伸入其衣物內、撫摸之部位
    、其以肢體表達拒絕之方式等細節，亦能詳為說明，而非空
    泛之指證，應屬可信。至上開甲 所述前後不符之部分，甲 
    所表達者均為拒絕、請被告停止之意，此部分或係因甲 記
    憶模糊，而有不一致之陳述，惟尚無礙於甲 證詞之憑信性
    ，故認甲 當時確以「不要這樣」等語表達其意願。
  ㈣性侵害案件中之補強證據，係指除被害人之指述以外，與其
    指證具有相當程度關聯性之證據而言。又證人陳述之證言，
    常有就其經歷、見聞、體驗事實與他人之轉述參雜不分，一
    併陳述之情形。若其陳述內容，係以之供為證明被害人之心
    理狀態，或用以證明被害人之認知，或以之證明對聽聞被害
    人所造成之影響者，由於該證人之陳述本身並非用以證明其
    所轉述之內容是否真實，而是作為情況證據（間接證據），
    以之參照推論被害人陳述當時之心理或認知，或供為證明對
    該被害人案發當時或事後所生之影響，難謂亦屬傳述自被害
    人，實已等同證人陳述其所目睹被害人當時之情況，而屬適
    格之補強證據。查：
  1.證人阮文尚於原審審理中證稱：107年1月31日後幾天，甲  
    說被告對他做沒教養的事，他用動作比出來，是被告從後面
    抱住他、摸他胸部，甲 跟我說這件事時很生氣，說被告很
    沒教養；107年4月25日下午我回臺灣，甲  主動告訴我說，
    被告知道我今晚會回來，所以當天早上就對他做一些不正當
    的事，被告摸甲  的胸部及下體，說「今天晚上阿尚會回來
    ，以後就沒有機會了，你給我好了」，甲 一邊講一邊罵變
    態等語（見原審侵訴字卷第97頁至第100頁）。辯護人雖主
    張阮文尚所述或係出自因請求加薪遭拒而對被告不滿，藉此
    機會對被告為不利之證述，實則阮文尚不將被告放在眼裡云
    云。然阮文尚於到庭作證時，仍在上址被告經營之工廠工作
    ，其當下所為之證述內容，日後將透過辯護人閱卷而由被告
    得悉，對阮文尚作出不利於被告之證述而言應是阻力，此觀
    阮文尚於具結前陳稱：我現在還在被告那邊工作，在被告面
    前作證會有壓力，希望可以跟被告隔離等語，甚於偵訊時稱
    ：我還在被告那邊工作，我怕影響到我自己，且被告撕掉了
    我的傳票等語（見偵字卷第44頁；原審侵訴字卷第94頁）亦
    明，則阮文尚實無冒事後遭被告追究之風險，又另背負誣告
    或偽證罪責，而為虛偽證述之必要，故認上開阮文尚之證詞
    得以憑採。依此阮文尚之證詞，甲 於事發後陳述相關情節
    之過程中情緒憤怒，更以「變態」一詞責難被告，實與一般
    遭受猥褻侵害之人所產生之氣憤情況無異，而此雖無法證明
    犯罪構成要件之事實，惟據此所認定甲 於事發後之情緒反
    應，仍可證明甲  所述非屬虛構，而得以作為本案之補強證
    據。
  2.再者，如附表二所示之本院於109年10月5日之勘驗筆錄，清
    楚可見甲 對被告表示「這樣不對，我是你的工人」、「亂
    七八糟，放手」、「不行，不要碰，亂七八糟」等明確含有
    拒絕之意，甚且斥責被告不當碰觸行為之言語，可見被告確
    違反甲 意願撫摸其身體隱私部位。佐以被告於偵訊中供稱
    ：107年4月19日我有摸甲 ，但我先給他2,000元，是他自己
    坐在我的腿上我才會抱她摸她，我是隔著衣服外面摸她；10
    7年4月25日我不確定我是否有在那裡，我不可能手伸進去她
    的衣服摸她胸部跟下體，即便碰她我也是隔著衣服碰等語（
    見偵字卷第39頁背面），足認被告並非如其所述，全無撫摸
    甲  身體之行為。是上述甲 提出之錄音及本院勘驗筆錄、
    被告之供述等事證，亦可加以推認上開甲 證述其遭受被告
    違反意願而撫摸胸部、外陰部等情節屬實。辯護人雖稱被告
    上述自承「即便碰她我也是隔著衣服碰」等語係指於指導甲
     操作機械過程中之肢體碰觸云云，惟如上所述，被告除陳
    稱「即便碰她我也是隔著衣服碰」，另亦明確供述「我才會
    抱她摸她，我是隔著衣服外面摸她」，顯見被告有撫摸甲 
    身體之行為，而非於教導操作機械過程中之不慎接觸甚明。
  ㈤本院上所認定，被告分別於事實欄二㈠至㈢所載時、地，撫摸
    甲 胸部及外陰部之行為，或係伸入甲 之內衣、褲為之，或
    在甲 數度表示不願意後仍執意為之，行為期間皆非短促，
    甲 性意思形成、決定之自由實已受到妨害，而非僅是尚未
    及感受到性自主決定權遭妨害，侵害行為即已結束之性騷擾
    犯行，是以，被告各基於強制猥褻之犯意，為上述性交以外
    滿足其自身性慾之猥褻行為等情，已可認定。被告於本院審
    理中空言否認撫摸甲  ，除與上所認定之事實不合，更與其
    於偵訊中之供述有間，顯為卸責之詞，不可採信。
  ㈥辯護人其餘所辯仍均不足為有利於被告之認定依據：
  1.甲 為外籍移工，隻身來臺工作，顯屬經濟弱勢，而就職之
    工廠即為被告所經營，甲 為保全自身工作而不願得罪被告
    ，進而選擇先行隱忍，未立即撥打申訴專線或向仲介人員反
    應，考量再三後始決意報案，本與常情無違。且不論是在上
    開宿舍2樓房間或1樓餐廳，亦均屬被告管領之處所，此據甲
     於偵訊及原審審理中所述，被告皆係自行開門進入其房間
    （見偵字卷第28頁背面；原審侵訴字卷第47頁、第49頁）乙
    節即可得知，甲 未必得以成功離去。而上開宿舍是為甲  
    在臺居住之地點，在甲 未另覓得住所之情形下，若擅自逃
    離，短期內難覓得棲身之所，事後仍將返回該處，並無法使
    甲 自此離開被告之支配範圍，對甲 而言亦非合理之選項。
    是辯護人主張甲 未呼救、逃離現場並隱忍多時顯見指述不
    實並不足採。
  2.證人阮文尚於原審審理中證述被告所經營之工廠工作內容簡
    單，若人手不足的話老闆娘陳德愛會做等語（見原審侵訴字
    卷第108頁），證人陳德愛則證稱：甲 離開以後她負責的機
    器是被告接手，因為宿舍旁邊就是倉庫，被告有沒有去找甲
      我不會知道，有沒有去倉庫我也不會注意；員工進出宿舍
    的門就在工廠對面，我們直接可以看到等語（見原審侵訴字
    卷第151頁至第152頁、第155頁）。據此可知於107年1月31
    日甲 請假後，其負責之機器係由何人接手操作，阮文尚、
    陳德愛所述並非一致，應以何者為真，本非無疑。縱認係陳
    德愛之證詞為可採，亦僅能說明被告當日下午有操作工廠機
    器之情事，且依其所述，其不清楚被告當日是否前往宿舍或
    倉庫，而宿舍與工廠之距離甚近，自無法排除係被告撥空前
    往宿舍之可能性。故辯護人所稱證人陳德愛雖平時未特別注
    意被告行蹤，惟107年1月31日當日被告確有不在場證明云云
    ，難認確屬真實，而得作為對被告有利之認定。
　3.本院於109年10月5日當庭勘驗上述甲 於107年4月19日錄音
    內容，雖於錄音檔案4分23秒處有一甲 發出之聲音，無從逕
    認確屬笑聲，而得據以推論被告未違反甲 意願，實有疑義
    。至被告於對談中雖表示「像我這樣抱著你,OK」，惟無其
    他證據得以相佐是時被告業經甲  同意而對其擁抱。況在其
    等對談過程中，被告多次表達摸一下時，甲 確各以「這樣
    不對，我是你的工人」、「亂七八糟，放手」，於辯護人所
    稱甲 發出笑聲之後，甲 仍表達「不行，不要碰，亂七八糟
    」等嚴厲口語表達拒絕之意，縱認甲  平日與被告相處尚稱
    融洽，107年4月19日晚間甲 與被告對談過程中曾有短暫呈
    現笑意，仍不應無視甲 就被告之觸摸行徑嚴厲拒絕態勢，
    率認甲 如辯護人所指係與被告調情。況辯護人亦具體指明
    甲 曾因誤會被告吃豆腐而表明要換老闆並經仲介人員到場
    協調、或因留宿友人而與被告發生爭執拉扯等節，難認有辯
    護人所指甲 與被告間確有超越雇主與勞工之情誼，且縱辯
    護人此部分所指為真，亦不代表在甲 已明確表達拒絕意思
    之情形下，被告仍可違反其意願對其為猥褻行為，是此部分
    辯護人之辯詞並非可採。
  4.辯護人另稱於107年4月25日，甲 將鈕扣扣至最高，係為抵
    擋工作時飛濺之鐵屑，被告無從伸入衣內撫摸，然案發時、
    地係甲 尚於上址宿舍1樓餐廳用餐時，並無將鈕扣全數扣上
    之必要，辯護人此部分所辯亦有誤會。至辯護人另稱卷附診
    斷證明書所載甲 受有「左乳房上緣3公分大小陳舊瘀青」之
    傷勢，與107年4月25日發生之事件無關等語。因甲 前往驗
    傷之時間為107年5月11日，已距其所指述遭受被告強制猥褻
    之時點皆有相當之時日，辯護人之主張雖非無據，本院亦未
    將此傷害情節認定為本案犯罪事實之一部，且起訴意旨亦未
    認定被告於107年4月25日所為之強制猥褻行為有致生此傷害
    結果，此亦不影響上開被告強制猥褻犯行之認定，併此指明
    。
  5.另辯護人一再強調甲 係因不滿勞動條件，或因電動機車停
    放位置、違規留宿友人等情事與被告發生糾紛，欲轉換雇主
    而片面主張甲 藉誣告達其目的。惟現今社會大眾對於女性
    發生婚姻關係外之性活動，其容忍度本較男性為低，縱該行
    為屬非自願之性侵害行為，被害女性仍可能遭受他人指點、
    議論。準此，甲 為已婚之人，實難認為其不顧可能因而招
    致他人非難，並冒被追訴誣告、偽證等罪之風險，構陷被告
    對其遂行妨害性自主之罪，僅為達轉換雇主之目的。何況甲
      之指述，亦有上開各補強證據為佐，故認此辯護人所述，
    亦難以採信。
  ㈦綜上所述，被告所辯各節，不足採信。本件事證明確，被告
    上開各犯行均堪認定，俱應依法論科。
參、論罪科刑
一、核被告所為，均係犯刑法第224條之強制猥褻罪。
二、被告於事實欄二㈠、㈡、㈢各次所載之時、地，分別先後撫摸
    甲  胸部、外陰部之行為，各屬於密切接近之時、地所實施
    ，各行為獨立性極為薄弱，主觀上亦係出於單一強制猥褻之
    犯意，依一般社會觀念，應視為數個舉動接續施行，合為包
    括之一行為予以評價為當，故各應論以接續犯之一罪。
三、被告所犯上開各罪（即強制猥褻3罪），犯意各別且行為互
    殊，應予分論併罰。
肆、撤銷改判之理由：
一、原審以被告犯強制猥褻罪，共3罪，事證明確，予以論罪科
    刑，固非無見。惟被告於原審判決後，已與告訴人甲 成立
    和解，且已全數支付賠償款項，甲 表達願意原諒被告之意
    ，有和解筆錄在卷可稽（本院卷第77至78頁）。是此部分犯
    罪之量刑基礎已有變更，原審未及審酌，容有未洽。被告上
    訴意旨固以前揭辯解指摘原判決有所不當，並非可取，俱見
    前述，惟原判決既有上開未恰之處，仍屬無可維持，自應由
    本院就原判決有罪部分予以撤銷改判。　　
二、量刑
　　本院審酌被告身為甲 之雇主，為滿足自身性慾，在其工廠
    宿舍內違反甲 之意願而為本案各犯行，視他人性自主決定
    權為無物，更對隻身在異地工作之甲 身心造成嚴重傷害，
    應予非難，並考量被告犯後未能如實坦承其犯行之犯後態度
    ，兼衡被告高職畢業之教育程度、自陳家庭經濟狀況小康，
    及其為本案犯行之動機、目的、手段、所生危害暨衡酌犯後
    已與甲 成立和解並已全數支付和解金，填補損害並獲得甲 
    諒解等一切情狀，就被告所犯各罪，分別量處如附表一「罪
    名及宣告刑」欄所示之刑，並均諭知易科罰金之折算標準，
    暨定其應執行刑及諭知易科罰金之折算標準如主文欄第二項
    所示。
三、按受2年以下有期徒刑、拘役或罰金之宣告，而有刑法第74
    條第1項所列2款情形之一，認以暫不執行為適當者，得宣告
    2年以上5年以下之緩刑，刑法第74條第1項固定有明文。惟
    宣告緩刑，除應具備刑法第74條所定條件外，法院應就被告
    有無再犯之虞，能否由於刑罰之宣告而策其自新，及有無可
    認為暫不執行刑罰為適當之情形等因素而為判斷，屬實體法
    上賦予法院得依職權裁量之事項（最高法院107年度台上字
    第4923號判決意旨參照）。查被告雖無前科紀錄，甲 亦同
    意給予被告緩刑諭知之機會，惟本院審酌被告犯後一再飾詞
    狡辯，避重就輕、否認犯行，未能正視己非，難認有記取教
    訓而策自新之情。參以性侵害犯罪不僅嚴重侵害個人法益，
    亦危及社會治安甚鉅，並非僅獲得被害人寬宥或與之和解賠
    償，即可完全無視本罪對社會治安所造成之危害，而認均可
    一律宣告緩刑。是本院認本件並無以暫不執行為適當。職是
    之故，若未對被告執行適當刑罰，實無法裨益其之再社會化
    及策其自新，難期預防及矯正之成效，自不宜宣告緩刑，末
    此敘明。
據上論斷，應依刑事訴訟法第369條第1項前段、第364條、第299
條第1項前段，判決如主文。
本案經檢察官古御詩提起公訴，被告提起上訴後，由檢察官壽勤
偉到庭執行職務。
中　　華　　民　　國　　109 　年　　10　　月　　28　　日
                  刑事第十五庭  審判長法　官  劉興浪
                                      法　官  林怡秀
                                      法　官  古瑞君
以上正本證明與原本無異。
如不服本判決，應於收受送達後20日內向本院提出上訴書狀，其
未敘述上訴之理由者並得於提起上訴後20日內向本院補提理由書
（均須按他造當事人之人數附繕本）「切勿逕送上級法院」。
                                      書記官  林君縈
中　　華　　民　　國　　109 　年　　10　　月　　28　　日
附錄：本案論罪科刑法條全文
刑法第224條
對於男女以強暴、脅迫、恐嚇、催眠術或其他違反其意願之方法
，而為猥褻之行為者，處六月以上五年以下有期徒刑。　　

附表一：（被告所涉犯行）

編號 犯罪事實 罪名及宣告刑  1 事實欄二㈠ 乙○○犯強制猥褻罪，處有期徒刑陸月，如易科罰金，以新臺幣壹仟元折算壹日。  2 事實欄二㈡ 乙○○犯強制猥褻罪，處有期徒刑陸月，如易科罰金，以新臺幣壹仟元折算壹日。  3 事實欄二㈢ 乙○○犯強制猥褻罪，處有期徒刑陸月，如易科罰金，以新臺幣壹仟元折算壹日。 

附表二：
錄音內容 （檔案名稱：0000-000000提供4月17日與老闆對話錄音.m4a）。 勘驗內容如下：（以下被告乙○○簡稱「李」，告訴人甲  簡稱「Ａ」） 李：你喜歡我不要喜歡我是老闆，可以嗎，啊，好不好？ Ａ：今天你回來早。 李：我不要出去那麼久，出去一下下就好，啊，摸一下。 Ａ：老婆在。 李：老婆在那也沒關係，摸一下跟老婆有關係？ Ａ：有阿。（大聲） 李：我就跟你講說我在這個地方，你，跟你兩個人。 Ａ：對，跟我兩個人我還是你的工人，是不是？ 李：對啊，但是在那邊當工人，在這邊沒有當工人啊，這邊        我… Ａ：這邊還不是工人？ 李：這邊，我就問你有沒有喜歡我嘛？ Ａ：我是你的工人還喜歡你嗎？ 李：喜歡我就好啦，在這邊。 Ａ：這樣不對。 李：為什麼不對？在這邊。 Ａ：這樣不對，我是你的工人，是不是？ 李：對啊。 Ａ：為什麼你問我喜歡你？ 李：啊不然，當然可以喜歡我。 Ａ：這樣不喜歡，這樣子不好啊。 李：為什麼不好啊？ Ａ：你還有老婆。 李：啊老婆，老婆在工廠，我老婆，對阿，在這邊，在這邊… Ａ：你還在工廠，你還老婆，在這邊你惹事，還是他還好罰你。 李：（嘆氣）那，如果說你要… Ａ：你，不是你說你要尊重她嗎？ 李：對啊，那如果說你要這樣講的話… Ａ：這樣，這樣，這樣尊重她嗎？有尊重她嗎？ 李：尊重她，尊重她，她，她一樣跟我講，你喔，你不要，不      要說在裡面跟她看說兩個人在這邊舒服，她OK啊。對不        對？她OK啊。 Ａ：這樣還說不，這樣還，還說OK。 李：像我這樣抱著你，OK。 Ａ：她，她說OK還是你說OK？ 李：她OK，她說你不要在工廠給我看到，太、太光…她說你出      去OK，像我出去她OK啊，我出去怎麼樣都沒關係啊，不要      在裡面給他搞，她這樣子她就不高興啊，我出去可以啊，      你看我拿錢，我說我要去去去搞女生，去呀，去呀，本來      就這樣子啊，我要去搞女生，我拿錢給，搞女生，她說。 Ａ：去找女生可以啊。 李：對，對，講真的，她沒有說叫我可以找阿香，但是如果說      阿香要給我，可以，阿香不給我我不可以，阿香不給我叫      我說這樣子硬要進去我也不要，講真的。你到底要不要，      要不要喜歡我啦，要不要喜歡我，跟我脫掉。 Ａ：亂七八糟，放手欸。 李：你，你喔，你就是這樣子喔我就沒辦法。 Ａ：對呀我是你的工人啊。 李：不要不要不要，我不會，我不會弄你，你放心好了，你不      給我用我就不會進去，我這人就這樣子，不是說我要、要      亂七八糟進去，我一定要說阿香說好，給你，燈關掉我就      給、給你，我就用了，我就舒服一下，啊如果說你不關        燈，不喜歡給我，我就一定不會這樣亂七八糟，我最多是      摸一摸。 Ａ：不行。 李：你，你喔，真的有沒有喜歡我，講真的，講真的有沒有喜      歡我，已經五個、五個多月，我已經一來的時候就跟你講      說。 Ａ：我還沒離婚啦為什麼喜歡你。 李：對啦你沒有離婚是沒有喜歡我對啦，但是你現在就一直要      離婚，不離婚。 Ａ：還有你還有老婆為什麼我喜歡你，喜歡你，不是這樣。臺灣人不好嗎？對不對？ 李：不是臺灣人不好，是全、全部都不好，講都不可以。 Ａ：對呀。 李：講都不可以，但是喜歡就可以。 Ａ：喜歡都不行啦，還有，還有這個老婆不行，如果沒有老婆沒關係對不對。 李：沒有老婆的話我就不要玩了。 Ａ：對呀，去玩可以。 李：去玩跟他不一樣嗎，摸一下。 （檔案時間：4分23秒，有甲  發出之聲音，但無法確認是否為笑聲） 李：（氣音）摸一下摸一下。（一陣雜音）不給摸。 Ａ：不行。（大聲） 李：你有沒有喜歡我？ Ａ：喜歡你幹嘛？你有老婆喜歡你就好了，不是我。 李：你、你沒有喜歡我，我不要對你很好。 Ａ：你沒有對我很好啊，你叫我趕快去搬外面啊，對不對？ 李：你要給我，我就、我就，你要全部給我，我就要給你，你      是要碰，打、打開，燈關掉，燈關掉。 Ａ：不行。（大聲） 李：我就要。碰一下。 Ａ：不要碰。 李：連到現在連親個嘴都不讓我親，啊可以喝水，可以喝，親      嘴不可以，抱一下。 Ａ：（聽不清楚）。 李：抱一下也不可以嗎？ Ａ：不行，亂七八糟欸。 李：好啦好啦，隨便你隨便你，這樣子喔，我不要、不要跟你      講很多話，我看你要怎麼做，你自己，你要搬出去就搬出      去，你要怎麼用就怎麼用，我不要管這麼多，可以嗎？ Ａ：不是，是你剛剛，叫我，你講我。 李：我、我尊重你，我尊重你，我尊重你，啊你，因為… Ａ：對，不是我。 李：因為你現在跟我講這樣子喔，你現在跟我講這樣，因、因      為你說工廠老闆還是這樣子，那我現在尊重你，你如果說      要工廠老闆，你要搬出去，你就跟你老闆說你要搬出去，      你要留下來跟老闆講你要留下來，就跟我沒關係，因為什      麼，因為你就不聽我講話啊。 Ａ：不是啊。 李：啊我，就聽我講話，就全部給我，全部給我，我全部給        你，什麼都不用講，你、你只要聽我的，要聽我的，你就      通通都是我的人，你要什麼，你就開口，你要什麼你開        口。 Ａ：我要什麼？ （此部分檔案時間：6分43秒） 李：對，你講，講得到我做不到，不用講；想得到我做得到，      你就通通是我的；講不到我做不到，就通通不用講。不        行，亂七八糟。 （此部分檔案時間：7分08秒） Ａ：對，亂七八糟，講什麼亂七八糟，我沒有同意，對不對。 李：對，對，沒有同意我知道，親一個可以嗎可以嗎？脫一        下，脫一下。 Ａ：不行。 李：摸一下。 Ａ：啊。 李：我真的講真的喔，我就不、不管這麼多了喔。 Ａ：我知道你不要管那麼多。 李：對，因為我這個人就是這樣子，我要的東西我要講我要        的，我不要我就講我不要了，對不對？啊你，你要，給我。 Ａ：好如果你要我趕快搬外面，趕快搬。 李：我、我不要講你趕快搬外面，不要講。 Ａ：不是，就像我，你有辦法對不對。 李：對啊、對啊，我問你你要搬出去還是怎樣子你自己講，        我，你不講，算了。 Ａ：好啊，如果可以租裡面可以嗎，不是那個，我有… 李：不是，不是你跟我租，不是你跟我租，因為租這，我本來      就給你住，但是你要搬出去我就搬出去，因為你自己跟仲      介講的，你也跟老闆娘講的，說真的你要聽我的話，你要      聽我的話，全部聽我的，你不聽我的話，你去跟老闆講，      說我不要講話，因為我講話… Ａ：我聽你的什麼。 李：我講話，我是、我是要你全部給我，啊你不聽我講話你就      不能全部給我，是我跟你講話，我現在跟你講喔，是我來      跟你講話喔，誰講都一樣，你跟別人講說怎樣怎樣，我        也、我也不管這麼多，你聽懂我意思嗎？你說你可以跟、      跟仲介講說老闆娘、老闆來我房間，我不會講。 Ａ：不是，我，這樣我問，這樣我跟仲介有問啊，你說你不要給我們吃飯對不對？ 李：對，因為、因這是仲介公司本來是有兩千五可以扣的，我      都沒有給你扣掉。 Ａ：對。 李：我都沒給你扣，所以說你就負責做我公司的事情，公司的      事情你就全部都要做，不是這個可以做那個不可以做，全      部都做。 Ａ：不是，我有跟你講過，是嗎，你是我的老闆，你可以扣我們錢，都可以，我沒有、沒有。 李：我、我不能跟你扣你的錢，那錢是本來就要扣的，是我沒      有扣。 Ａ：你是老闆你可以扣嗎？怎麼老闆娘扣？ 李：我，你… Ａ：我有跟你講這樣子對不對？ 李：你不要跟我講這些，因為我不喜歡去管那麼多，為什麼？      因為老闆娘她會處理，我如果說全部我處理，那我很累，      所以說你現在跟我講，我，你尊重我是老闆，我要的是這      個，要的是這個，全部給我，我OK，這我跟你講的喔，這      是我跟你兩個人講的喔，你跟我兩個人喔，不是別人喔，      聽得懂意思嗎？你要，你給我，你不要，不要，對不對？      好那你之後不行，不行我就不會跟你講條件沒有用，對不      對？多講也沒有用，對不對？反正你就是不給我嘛，對不      對？那就好了嘛，對不對？那你要你給我，我尊重你，你      要什麼我通通給你，那你不要，我就不能給你，為什麼？      因為那個東西也要你答應我。